【裁判字號】    98,再,45
【裁判日期】    990903
【裁判案由】    都市計畫
【裁判全文】
臺中高等行政法院裁定
                                        98年度再字第45號
再審原告    甲○○
再審被告    臺中縣政府
代 表 人    乙○○

上列當事人間因都市計畫事件，再審原告不服本院中華民國97年
10月9日97年度訴字第277號判決，提起再審之訴，本院裁定如下
︰
    主  文
再審原告之訴駁回。
再審訴訟費用由再審原告負擔。
    理  由
一、按「（第1項）再審之訴應於三十日之不變期間內提起。（
    第2項）前項期間自判決確定時起算，判決於送達前確定者
    ，自送達時起算；其再審之理由發生或知悉在後者，均自知
    悉時起算。」「再審之訴，應以訴狀表明下列各款事項，並
    添具確定終局判決繕本，提出於管轄行政法院為之：．．．
    四再審理由及關於再審理由並遵守不變期間之證據。」行政
    訴訟法第276條第1項及第2項、第277條第1項第4款分別定有
    明文。準此可知，再審之訴應於30日之不變期間內提起，該
    項期間自判決確定時起算，判決於送達前確定者，自送達時
    起算；其再審之理由發生或知悉在後者，均自知悉時起算。
    倘再審原告主張再審之理由發生或知悉在後者，應就此利己
    事實負舉證責任。次按「提起再審之訴，應表明再審理由及
    關於再審理由並遵守不變期間之證據，如未表明者，無庸命
    其補正。」最高行政法院著有67年判字第738號判例可稽。
二、本件再審被告於民國（下同）77年3月8日以77府建都字第36
    741號公告「主旨：公布實施變更大肚都市計畫（第一次通
    盤檢討）案」、86年11月13日以86府工都字第292636號公告
    「主旨：發布實施『變更大肚都市計畫（第二次通盤檢討）
    』案」，再審原告不服，提起訴願，經訴願決定不受理，提
    起行政訴訟，經本院以97年10月9日97年度訴字第277號判決
    （下稱原確定判決）駁回，再審原告提起上訴，經最高行政
    法院98年2月19日98年度裁字第380號以上訴不合法裁定駁回
    上訴確定（下稱原確定裁定）在案，再審原告不服，復對98
    年度裁字第380號裁定聲請再審，亦經最高行政法院以其聲
    請無理由，以98年10月22日98年度裁字第2456號裁定駁回。
    再審原告仍不服，以本院原確定判決具有行政訴訟法第273
    條第1項第1款、第13款、第14款再審事由，提起本件再審之
    訴。
三、經查，再審原告因都市計畫事件，不服本院97年度訴字第27
    7號判決，提起上訴，經最高行政法院以其上訴不合法，以
    98年度裁字第380號裁定駁回確定在案，該裁定已於98年3月
    3日送達再審原告，此有送達證書附於最高行政法院該裁定
    案卷可稽。再審原告以本院原確定判決有行政訴訟法第273
    條第1項第1款、第13款、第14款事由，提起再審之訴，揆諸
    首揭規定，其提起再審之不變期間，應自原確定裁定送達之
    次日即98年3月4日起算，扣除在途期間3日，至98年4月3日
    即已屆滿，再審原告遲至98年11月18日始以上開事由具狀提
    起本件再審之訴，顯已逾法定不變期間。又再審原告並未依
    首揭行政訴訟法第277條第1項第4款規定於訴狀內表明關於
    遵守不變期間之證據，僅泛稱其於98年11月2日收悉最高行
    政法院前開98年度裁字第2456號裁定，確知30日之不變期間
    內提起本件再審之訴云云，核非提起本件再審之訴知悉行政
    訴訟法第273條第1項第1款、第13款及第14款法定再審理由
    在後之具體證明，尚非可採；況對於判決理由有無適用法規
    顯有錯誤及重要證物漏未斟酌等事由，當事人自收受判決正
    本送達時，即可知悉，並無知悉在後之問題（最高行政法院
    98年度裁字第3273號裁定參照）。綜上所述，本件再審之訴
    為不合法，應予駁回。又本件再審之訴既不合法，其實體上
    之理由，自無庸審酌，併予敘明。
四、再審原告對最高行政法院98年度裁字第380號裁定及98年度
    裁字第2456號裁定聲請再審部分，另以裁定移送最高行政法
    院。
五、據上論結，本件再審之訴為不合法，依行政訴訟法第278條
    第1項、第281條、第104條、民事訴訟法第95條、第78條，
    裁定如主文。
中    華    民    國    99    年    9     月    3     日
                臺中高等行政法院第二庭
                          審判長法  官  胡  國  棟
                                法  官  林  秋  華
                                法  官  劉  錫  賢

以上正本證明與原本無異。
如不服本裁定，應於裁定送達後10日內以書狀敘明理由，經本院
向最高行政法院提起抗告（須依對造人數附具繕本）。
中    華    民    國    99    年    9     月    6     日
                                書記官  廖  倩  慧

司法院資訊處製作；財團法人民間司法改革基金會備份。
